【裁判字號】    88,訴,1914
【裁判日期】    890225
【裁判案由】    強盜等
【裁判全文】
臺灣板橋地方法院刑事判決                        八十八年度訴字第一九一四號
    公  訴  人  臺灣板橋地方法院檢察署檢察官
    被      告  乙○○
    指定辯護人  甲○
右列被告因強盜等案件，經檢察官提起公訴（八十八年度偵字第二一０八七號），甲○判決如左：
    主  文
乙○○連續攜帶兇器毀壞門扇於夜間侵入住宅竊盜，累犯，處有期徒刑壹年貳月，應
於刑之執行前令入勞動場所強制工作參年；如附表所示之物均沒收。
    事  實
一、乙○○前因犯竊盜罪，經甲○以七十九年少訴字第三號判決判處有期徒刑三月確
    定，於民國七十九年七月六日執行完畢；再因犯竊盜罪，經甲○以八十年度易字
    第二二一六號判決判處有期徒刑四月確定，於八十一年二月五日執行完畢；復因
    違反槍砲彈藥刀械管制條例，經甲○以八十一年易字第一０三二號判決判處有期
    徒刑四月，上訴後經臺灣高等法院以八十一年上易字第三一一七號判決駁回上訴
    確定，於八十一年十一月二十三日易科罰金執行完畢；繼因犯對於公務員執行職
    務時施強暴罪，經臺灣士林地方法院判決有期徒刑三月確定，於八十七年十二月
    二十二日易科罰金執行完畢；另因犯對於公務員執行職務時當場侮辱罪，經臺灣
    士林地方法院判決拘役伍拾伍日確定，於八十七年十二月二十二日易科罰金執行
    完畢；又因犯贓物罪，經甲○以八十七年度易字第二四七一號判決判處有期徒刑
    二年，上訴後經臺灣高等法院以八十七年上易字第五五一八號判決撤銷原判決，
    改判有期徒刑一年六月確定，於八十八年九月十日刑期起算入監執行，指揮書執
    畢日期為九十年三月九日。仍不知悔改，竟於八十八年九月十日入監執行前，基
    於概括犯意，意圖為自己不法所有，於左列時地，攜帶渠所有如附表編號一至五
    客觀上可為兇器使用之油壓剪、螺絲起子、鉗子、玻璃切割器、美工刀各一支，
    及附表編號六至九之物，為左列之竊盜行為：
（一）乙○○於八十八年九月九日下午八、九時許之夜間，見臺北縣永和市○○路○
    段一五七巷六號丙○○之住宅，無人在內，即將丙○○住宅後門紗門之紗網用美
    工刀割開，毀壞該門扇後伸手進去將後門門鎖打開侵入該住宅，竊取丙○○所有
    之新臺幣一元、十元硬幣數枚與五十元硬幣七枚，得手後離去。
（二）乙○○復於八十八年九月九日下午九時十分許之夜間，見臺北縣永和市○○路
    三十二號二樓丁○○之住宅，無人在內，乃自該住宅後面廁所窗戶爬進去，即踰
    越窗戶之安全設備侵入該住宅，在丁○○之臥室裡看到一個櫃子，遂至廚房拿丁○○所有之菜刀一把（客觀上可為兇器使用），放在上開櫃子旁，本欲持之將該
    櫃子撬開，然因櫃子未上鎖，故直接從櫃子之抽屜裡竊取丁○○所有之美金一千
    六百四十三元、港幣一百元、人民幣一千元零五角、中國銀行外匯兌匯卷五十元
    ，得手後，適屋主丁○○返家而發覺乙○○之竊盜犯行，乙○○因犯行被發覺而
    持所竊得之物往樓下逃逸，然仍被丁○○與不知名之鄰居、路人圍補並報警當場
    查獲，且扣得乙○○所有如附表所示之物與乙○○自丙○○處竊得之新臺幣五十
    元硬幣七枚；自丁○○處竊得之美金一千六百四十三元、港幣一百元、人民幣一
    千元零五角、中國銀行外匯兌匯卷五十元；與新臺幣一千七百四十七元之金錢（
    該筆金錢無證據證明係乙○○所竊）。
二、案經臺北縣警察局永和分局報告臺灣板橋地方法院檢察署檢察官偵查起訴。
    理  由
一、訊據被告乙○○對渠於八十八年九月九日下午八、九時許之夜間，持附表所示之
    物至丙○○位於上址之住處，從後門空隙伸手進去將門打開侵入住宅後，竊得新
    臺幣一元、十元硬幣數枚與五十元硬幣七枚；復於八十八年九月九日下午九時十
    分許之夜間，持附表所示之物至丁○○位於上址之住處自該住宅後面廁所窗戶爬
    進去，侵入住宅後，至廚房拿丁○○所有之菜刀一把，放在櫃子旁，竊得美金一
    千六百四十三元、港幣一百元、人民幣一千元零五角、中國銀行外匯兌匯卷五十
    元等情固均坦承不諱，惟矢口否認有何毀壞丙○○住宅門扇之犯行，辯稱：「我
    沒有割破丙○○住宅後門紗窗，該紗窗原本就有一個破洞，我的手有將紗窗的破
    洞撐開然後手伸進去將門打開。」云云。經查：
（一）丙○○如何於八十八年九月十日凌晨零時五分許返家，發現住宅後門紗門之紗
    網「被割開」，竊賊應係割開紗網後伸手進去將後門門鎖打開，家裡之新臺幣一
    元、十元硬幣數枚與五十元硬幣七枚均不見了等情，業據證人丙○○結證明確（
    見甲○八十八年十二月十六日訊問筆錄），足徵被告應係持所攜帶之美工刀將丙○○住宅後門紗門之紗網「割開」，毀壞該門扇後伸手進去將後門門鎖打開侵入
    該住宅竊盜之犯行，堪以認定。
（二）再丁○○如何於八十八年九月九日下午九時十分許返家，發現被告在屋裡正從
    前門出去渠就追趕出去並大喊小偷追捕被告，後來渠和不知名之路人、鄰居數人
    在住處一樓的騎樓將被告抓住、制服且報警逮捕被告，並查獲被告前自丁○○處
    所竊得之美金一千六百四十三元、港幣一百元、人民幣一千元零五角、中國銀行
    外匯兌匯卷五十元等物，且事後丁○○回去住處之臥室有發現一把原先放在廚房
    之菜刀被放在床頭櫃等情，亦據證人丁○○證述在卷（見偵查卷第十、十一頁、
    甲○八十八年十二月十六日訊問筆錄）。足徵被告於右開時地竊取丁○○前開財
    物之犯行，亦堪認定。
（三）此外，並有臺北縣警察局贓物認領保管單二紙在卷足憑（見偵查卷第十五、十
    七頁）。亦有如附表所示被告所有供被告犯罪所用之物，扣案足資佐證。
綜上諸情參互以析，本案事證明確，被告犯行堪以認定，應予依法論科。
二、按附表編號一至五被告所有之油壓剪、螺絲起子、鉗子、玻璃切割器、美工刀等
    物客觀上均足對於人之生命、身體造成危害，為兇器，被告將丙○○住宅後門紗
    窗割破，破壞該門扇之防閑設備，故核被告如事實欄一（一）所為，係犯刑法第
    三百二十一條第一項第一款、第二款、第三款之攜帶兇器毀壞門扇於夜間侵入住
    宅竊盜罪；又被告踰越丁○○住宅窗戶竊盜，使他人窗戶之安全設備，失其防閑
    之效用，被告如事實欄一（二）所示攜帶兇器（除附表編號一至五所示之兇器外
    尚有丁○○上址住宅廚房之菜刀一把）於夜間侵入丁○○之住宅竊盜，係犯刑法
    第三百二十一條第一項第一款、第二款、第三款之攜帶兇器踰越安全設備於夜間
    侵入住宅竊盜罪，檢察官認被告犯前開攜帶兇器踰越丁○○住宅之安全設備於夜
    間侵入住宅竊盜之後，因被丁○○發覺犯行，為脫免逮捕而對於丁○○與其他不
    知名之鄰居、路人有施強暴、脅迫之行為，因認被告此部分涉有刑法第三百三十
    條之加重準強盜罪嫌，然被告並未對丁○○與其他不知名之鄰居、路人有何施以
    強暴脅迫之行為，即被告並未犯加重準強盜罪嫌（詳後述），檢察官雖認被告至
    丁○○住宅處竊盜涉犯刑法第三百三十條之加重準強盜罪嫌，惟被告至丁○○住
    宅竊盜之基本社會事實既屬同一，甲○自應予以審理，並變更其起訴法條。再被
    告於事實欄一（一）所載時地，係先將丙○○住宅後門紗門之紗網割開，再伸手
    進去將後門門鎖打開，已如前述，公訴意旨未論及被告之上開毀壞門扇之犯行，
    尚有未洽，應予更正。另被告係竊得丙○○所有之新臺幣一元、十元硬幣數枚與
    五十元硬幣七枚，業經被告與丙○○供證如前，互核相符，公訴意旨誤認被告僅
    竊得丙○○所有之五十元硬幣七枚，亦有未洽，應予更正如事實欄所載。被告所
    犯上開二竊盜犯行，時間緊接，犯罪構成件相同，顯係基於概括犯意為之，應依
    連續犯之規定，論以情節最重之刑法第三百二十一條第一項第一款、第二款、第
    三款之攜帶兇器毀壞門扇於夜間侵入住宅竊盜之一罪，並加重其刑。查被告前曾
    因犯對於公務員執行職務時施強暴罪，經臺灣士林地方法院判決有期徒刑三月確
    定，於八十七年十二月二十二日易科罰金執行完畢，有臺灣高等法院檢察署刑案
    紀錄簡覆表在卷可稽，並經甲○向臺灣士林地方法院檢察署執行科調閱相關卷宗
    審核無誤，被告受有期徒刑之刑執行完畢後，五年以內再犯有期徒刑以上之本罪
    ，為累犯，應依法遞加重其刑。爰審酌被告正值青年，不思向上，竟攜帶兇器竊
    盜毀壞門扇、踰越安全設備侵入住宅竊盜，破壞社會秩序甚鉅，惟犯後甚有悔意
    等一切情狀，量處如主文所示之刑。末查被告前因犯竊盜罪，經甲○以七十九年
    少訴字第三號判決判處有期徒刑三月確定，於七十九年七月六日執行完畢；再因
    犯竊盜罪，經甲○以八十年度易字第二二一六號判決判處有期徒刑四月確定，於
    八十一年二月五日執行完畢；復因違反槍砲彈藥刀械管制條例，經甲○以八十一
    年易字第一０三二號判決判處有期徒刑四月，上訴後經臺灣高等法院以八十一年
    上易字第三一一七號判決駁回上訴確定，於八十一年十一月二十三日易科罰金執
    行完畢；繼因犯對於公務員執行職務時施強暴罪，經臺灣士林地方法院判決有期
    徒刑三月確定，於八十七年十二月二十二日易科罰金執行完畢；另因犯對於公務
    員執行職務時當場侮辱罪，經臺灣士林地方法院判決拘役伍拾伍日確定，於八十
    七年十二月二十二日易科罰金執行完畢；又因犯贓物罪，經甲○以八十七年度易
    字第二四七一號判決判處有期徒刑二年，上訴後經臺灣高等法院以八十七年上易
    字第五五一八號判決撤銷原判決，改判有期徒刑一年六月確定，於八十八年九月
    十日刑期起算入監執行，指揮書執畢日期為九十年三月九日，有臺灣高等法院檢
    察署刑案紀錄簡覆表在卷可憑，顯見被告有犯罪之習慣，又被告為十八歲以上之
    人，且犯本件竊盜罪，爰併依竊盜犯贓物犯保安處分條例第三條第一項第第一款
    、第四條、第五條第一項之規定，諭知應於刑之執行前，令入勞動場所強制工作
    三年，以資矯正。
三、附表所示之物，為被告所有供犯罪所用之物，業據其供明在卷，上開物品應依刑
    法第三十八條第一項第二款之規定宣告沒收。至扣案之現金新臺幣一千四百九十
    七元（見偵查卷第二十六頁贓物證物品清單），被告供稱該筆金錢係渠所有非竊
    盜所得之物，此外，復查無其他證據足證該筆金錢是屬贓物，就上開金錢爰不宣
    告沒收，附此敘明。
四、
（一）公訴意旨另以：被告基於意圖為自己不法所有之概括犯意，連續自八十八年九
    月九日某時起，攜帶客觀上具有危險性之兇器油壓剪、螺絲起子、鉗子、玻璃切
    割器、美工刀各一把，為以下之行為：
１、見臺北縣永和市○○路二四三巷七弄四號一樓己○○之住宅，無人在內，持油壓
    剪剪斷該屋鐵門之鐵條後，開鎖侵入，竊取己○○所有之美國運通銀行支票號碼
    00000000、00000000、00000000之支票三張、現金新
    臺幣三千餘元、金戒子五個，得手後離去。
２、見臺北縣永和市○○路○段一三五巷十九號一樓戊○○之住宅，無人在內，而持
    油壓剪剪斷該屋鐵窗之鐵條後，侵入該住宅竊取戊○○所有項鍊二條、黑珍珠一
    顆、金幣一枚、戒指三枚、玉墜一個及新臺幣二百五十元新鈔及硬幣一千餘元。
（二）按犯罪事實應依證據認定之，無證據不得推定其犯罪事實，刑事訴訟法第一百
    五十四條定有明文。又犯罪事實之認定，應憑真實之證據，倘證據是否真實尚欠
    明確，自難以擬制推測之方法，為其判斷之基礎；而認定犯罪事實之證據係指足
    以認定被告確有犯罪行為之積極證據而言，該項證據自須適合於被告犯罪事實之
    認定，始得採為斷罪資料，最高法院五十三年著有臺上字第六五六號、二十九年
    上字第三一０五號判例。且刑事訴訟上證明之資料，無論其為直接或間接證據，
    均須達於通常一般之人均不致有所懷疑，而得確信其為真實之程度，始得據為有
    罪之認定，若其關於被告是否犯罪之證明未能達此程度，而有合理懷疑之存在，
    致使無從形成有罪之確信，根據「罪證有疑，利於被告」之證據法則，即不得遽
    為不利被告之認定，亦有最高法院七十六年度臺上字第四九八六號判例可稽。其
    以情況證據（即間接證據）斷罪時，尤須基於該證據在直接關係上所可證明之他
    項情況事實，本乎推理作用足以確證被告有罪，方為合法，不得徒憑主觀上之推
    想，將一般經驗上有利被告之其他合理情況逕予排除，此觀諸最高法院三十二年
    上字第六十七號判例意旨亦甚彰明。
（三）公訴意旨認被告尚涉有前開竊盜犯行，無非以「右揭事實之竊取己○○、戊○○等人財物之犯罪事實，業據被害人戊○○於警訊中指認出被竊之贓款，並在本
    署偵查時指述歷歷，以及經另一被害人己○○於警訊中指認出被告所攜帶之油壓
    剪前端染有其被剪斷鐵門之綠色油漆，參以被害人等皆居住於永和地區、被侵入
    之犯罪手法皆屬相同，及被告攜帶大批偷竊工具行竊等情觀之，被告所辯，顯屬
    卸責之詞，不足採信。」。訊據被告堅詞否認涉有前開竊盜犯行，辯稱：「我沒
    有竊取己○○、戊○○等人之財物，至扣案油壓前為何染有綠色油漆，我不清楚
    。」等語。
（四）經查：
１、公訴人認被告涉有侵入戊○○位於上址之住處，竊盜前開財物，無非以戊○○於
    警訊中領回自被告身上查獲之現金新臺幣二百五十元，且戊○○指認出該新臺幣
    二百五十元係渠所失竊等情，為其論據。而戊○○經甲○合法傳拘均未到庭應訊
    ，有卷附傳票與拘票之回證數紙可稽，惟據製作戊○○警訊筆錄之警員蔡維雅到
    庭結證：「（被害人戊○○如何辯認二百五十元是她的？）當時她說她的鈔票是
    新的，而扣案的錢也是新的，所以她認為上開二百五十元是她的．．．。」等語
    （見甲○八十九年三月十七日審判筆錄）。足徵戊○○係以自被告身上查獲之現
    金新臺幣二百五十元之鈔票是新的，而渠失竊之鈔票亦是新的，做為指認被告確
    有至上址住處竊得物品之依據。然並非僅有戊○○之住處始有新的鈔票，被告亦
    極有可能以合法之方法取得或擁有新的鈔票，尚難僅以新的鈔票一端即認被告涉
    有至戊○○位於上址之住處竊盜之犯行。故公訴人僅以上開戊○○指訴渠所失竊
    之鈔票是新的，而自被告身上亦扣得新臺幣二百五十元之新鈔票，遽認被告涉有
    此部分之竊盜犯行，尚有未洽。
２、再公訴人認被告涉犯至己○○位於上址住處竊得前開物品之依據，無非以扣案被
    告所有之油壓剪上有綠色之油漆，而己○○後門之鐵條上之油漆亦是綠色的，為
    其論據。然縱被告所有之油壓剪之油漆與己○○後門之鐵條上之油漆均是綠色的
    ，亦難以此即謂被告必有至己○○位於上址之住處竊盜之犯行。蓋扣案被告所有
    之油壓剪上有綠色油漆之原因非一（如被告至他處竊盜剪斷綠色鐵條、鐵門；或
    被告因其他原因致渠所有之油壓剪沾上綠色之油漆），且己○○稱渠位於上址之
    住處曾失竊美國運通銀行支票號碼00000000、00000000之支票
    二張（見甲○八十八年十二月二十二日勘驗筆錄），苟被告確曾至上址竊得該等
    物品，衡情被告應極有可能偽造該等支票前往美國運通銀行提示領款，然經甲○
    函詢據美國運通銀行臺北分行函覆略以上開支票未見有人提示（美國運通銀行臺
    北分行函見甲○卷），益見被告應未至己○○處竊盜。參以，己○○到庭結證未
    曾看到何人至渠住處竊盜等語（見甲○八十八年十二月十六日訊問筆錄）。此外
    ，復查無其他證據足證被告曾至己○○上址住處竊盜，尚難以扣案被告所有之油
    壓剪上沾上綠色油漆，而己○○上址住處鐵門被剪斷之鐵條亦是綠色一節，遽為
    被告必有至己○○上址住處竊盜之犯行。
（五）綜上諸情參互以析，尚乏明確之積極證據足證被告涉有前開竊盜罪嫌。此外，
    復查無其他積極證據足認被告有何此部分竊盜犯行，揆諸前開規定及判例意旨，
    本應為無罪之諭知，然公訴意旨認此部分與被告前揭事實欄一（一）所示被告竊
    盜丙○○部分有連續犯裁判上一罪之關係，爰就此部分不另為無罪之諭知。
五、
（一）公訴意旨另以：被告於事實欄一（二）所載時地侵入丁○○之住處竊盜得手後
    ，適屋主丁○○返家而發覺被告之竊盜犯行，被告因犯行被發覺而持所竊得之物
    往樓下逃逸，丁○○遂呼喊樓下之鄰居幫忙追捕而追獲。詎被告為該鄰人追獲後
    ，竟為脫免逮捕，當場對該鄰人以雙手拉扯而施以強暴之行為，惟仍為該鄰人及
    丁○○制服並報警當場查獲。因認被告尚涉犯刑法第三百三十條之加重準強盜罪
    嫌。
（二）按犯罪事實應依證據認定之，無證據不得推定其犯罪事實，刑事訴訟法第一百
      五十四條定有明文。又犯罪事實之認定，應憑真實之證據，倘證據是否真實尚
      欠明確，自難以擬制推測之方法，為其判斷之基礎；而認定犯罪事實之證據係
      指足以認定被告確有犯罪行為之積極證據而言，該項證據自須適合於被告犯罪
      事實之認定，始得採為斷罪資料，最高法院五十三年著有臺上字第六五六號、
      二十九年上字第三一０五號判例。且刑事訴訟上證明之資料，無論其為直接或
      間接證據，均須達於通常一般之人均不致有所懷疑，而得確信其為真實之程度
      ，始得據為有罪之認定，若其關於被告是否犯罪之證明未能達此程度，而有合
      理懷疑之存在，致使無從形成有罪之確信，根據「罪證有疑，利於被告」之證
      據法則，即不得遽為不利被告之認定，亦有最高法院七十六年度臺上字第四九
      八六號判例可稽。其以情況證據（即間接證據）斷罪時，尤須基於該證據在直
      接關係上所可證明之他項情況事實，本乎推理作用足以確證被告有罪，方為合
      法，不得徒憑主觀上之推想，將一般經驗上有利被告之其他合理情況逕予排除
      ，此觀諸最高法院三十二年上字第六十七號判例意旨亦甚彰明。
（三）公訴意旨認被告涉犯前開刑法第三百三十條之加重準強盜罪嫌，無非以被告於
    警訊中坦承在被追捕時，曾以雙手與前來追捕之人拉扯，核與丁○○於警訊證述
    之情節相符，為其論據。訊據被告堅詞否認涉有前開刑法第三百三十條之加重準
    強盜罪嫌，辯稱：「我沒有和追捕我之人拉扯，亦沒有對於他們施以任何強暴、
    脅迫之行為。」等語。經查：被害人丁○○於甲○具結證稱：「．．．．被告下
    樓梯，我大喊有小偷，後來我就和不知名的路人、鄰居數人，在一樓的騎樓將被
    告抓住，當時被告有在掙扎抵抗，手有在亂揮，但他沒有主動打我們，也沒有拿
    兇器打我們，我是國術教練，所以被告雖然有在抵抗，但我仍將其制服．．．。
    」等語（見甲○八十八年十二月十六日訊問筆錄），足徵被告並未有主動攻擊他
    人之舉動。此外，參以被告身上攜帶有油壓剪、螺絲起子、鉗子、玻璃切割器及
    美工刀等物，渠並未持所攜帶足堪認為係兇器之器械來攻擊追捕之人，益徵被告
    實無對之施暴之意，至於被告和丁○○於警訊供證被告有和追捕之人拉扯等語（
    見偵查卷第八頁正面、第十頁反面），然再參酌丁○○於甲○具結證稱「被告有
    在掙扎抵抗、手在亂揮但被告沒有主動打我們，也沒有拿兇器打我們」等情，顯
    見當時被告所為之拉扯或掙扎抵抗，應係被告「被動」掙脫他人之追捕而為之自
    然反應，然被告並未攻擊他人，尚難以此遽認被告有何對他人施以強暴或脅迫之
    行為，自未能認被告被動之為掙脫他人之追捕所發生之拉扯、掙扎，即該當於準
    強盜罪罪嫌所規定之「強暴」或「脅迫」之要件，當無疑義。此外，復查無其他
積極證據足認被告有何此部分準強盜犯行，揆諸前開規定及判例意旨，本應就此
    部分為無罪之諭知，然甲○認此部分與被告前揭事實欄一（二）所示被告竊盜丁○○部分有同一事實實質一罪之關係，爰就此部分不另為無罪之諭知。
據上論斷，應依刑事訴訟法第二百九十九條第一項前段、第三百條，刑法第五十六條
、第三百二十一條第一項第一款、第二款、第三款、第四十七條、第三十八條第一項
第二款，竊盜犯贓物犯保安處分條例第三條第一項第一款、第四條、第五條第一項，
判決如主文。
本案經檢察官黃明絹到庭執行職務
中    華    民    國      八十九      年    三        月  三十一      日
                                      臺灣板橋地方法院刑事第四庭
                                          法  官  許必奇
如不服本判決，應於判決送達後十日內，向甲○提出上訴狀。
附錄：刑法第三百二十一條第一項、第三百三十條第一項。
附表：
┌────┬────────────────┬─────┐
│編   號 │    項目、物品、名稱及數量      │  備  註  │
├────┼────────────────┼─────┤
│  一    │ 油壓剪一支。                   │          │
├────┼────────────────┼─────┤
│  二    │ 螺絲起子一支。                 │          │
├────┼────────────────┼─────┤
│  三    │ 鉗子一支。                     │          │
├────┼────────────────┼─────┤
│  四    │ 玻璃切割器一支。               │          │
├────┼────────────────┼─────┤
│  五    │ 美工刀一支。                   │          │
├────┼────────────────┼─────┤
│  六    │ 手電筒一支。                   │          │
├────┼────────────────┼─────┤
│  七    │ 手套一雙。                     │          │
├────┼────────────────┼─────┤
│  八    │ 黑色頭套一個。                 │          │
├────┼────────────────┼─────┤
│  九    │ 藍色背包一個。                 │          │
└────┴────────────────┴─────┘
右正本證明與原本無異。
                                          書記官    高玉彬
中      華      民      國      八十九      年      四      月    八    日
刑法第三百二十一條
犯竊盜罪而有左列情形之一者，處六月以上五年以下有期徒刑：
一、於夜間侵入住宅或有人居住之建築物、船艦或隱匿其內而犯之者。
二、毀越門扇、牆垣或其他安全設備而犯之者。
三、攜帶兇器而犯之者。
四、結夥三人以上而犯之者。
五、乘火災、水災或其他災害之際而犯之者。
六、在車站或埠頭而犯之者。
前項之未遂犯罰之。
刑法第三百三十條
犯強盜罪而有第三百二十一條第一項各款情形之一者，處五年以上十二年以下有期徒
刑。
前項之未遂犯罰之。


司法院資訊處製作；財團法人民間司法改革基金會備份。
